【裁判字號】    92,簡抗,20
【裁判日期】    920930
【裁判案由】    塗銷抵押權登記
【裁判全文】
臺灣臺中地方法院民事裁定  九十二年度簡抗字第二○號
    抗  告  人    甲○○
    相  對  人    乙  ○
右當事人間請求塗銷抵押權登記事件，抗告人對於中華民國九十二年八月十一日本院
台中簡易庭九十二年度中簡字第一三○三號裁定提起抗告，本院裁定如左：
    主      文
抗告駁回。
抗告程序費用由抗告人負擔。
    理      由
一、按抗告法院認抗告為無理由者，應為駁回抗告之裁定，此觀之民事訴訟法第四百
    九十五條之一準用同法第四百四十九條第一項之規定甚明；而上開規定，依同法
    第四百三十六條之一第三項規定，於簡易訴訟程序事件之抗告程序準用之。
二、本件抗告意旨略以：抗告人接獲鈞院通知補繳裁判費之裁定後，欲向朋友借貸，
    卻不幸發生車禍送醫治療，致逾期未補正，遭原審法院裁定駁回上訴，玆因抗告
    人雙腳全斷，目前行動仍不便，又無家庭，懇請鈞院准抗告人於九月下旬再為繳
    納上訴裁判費，爰提起本件抗告，並提出澄清醫院暫收款收據一份為證。
三、按民事訴訟當事人提起上訴，以預繳審判費用為必須具備之程式，倘不備此項程
    式，經審判長命其補正仍不遵行，即應認其上訴為不合法，予以駁回，最高法院
    著有十八年上字第九六一號判例可資參照。查抗告人於民國九十二年七月七日提
    起第二審上訴，未經繳納裁判費，經原法院以裁定命其於送達時起五日內補正，
    該項裁定已於同年七月三十一日送達抗告人，乃抗告人於補正期間屆滿後仍未據
    繳納裁判費，故原法院以抗告人提起第二審上訴，未遵限繳納裁判費係不合程式
    ，因認其上訴為不合法以裁定駁回，於法並無不合。縱抗告人謂其因欲向友人借
    款以繳納裁判費，而於途中發生車禍送醫治療，且雙腿受傷行動不便致未能遵期
    補繳裁判費云云，然據抗告狀所載意旨及抗告人所提出之澄清醫院收據觀之，抗
    告人既自承該收據所繳納者係九十二年八月五日至同年月十五日之醫療費用暫收
    款，則抗告人應係於九十二年八月五日左右發生車禍受傷，而因抗告人早於九十
    二年七月三十一日即已收受上開補費裁定，卻不於限期內速為繳納，或因無繳納
    裁判費之資力迅聲請訴訟求助，致其後發生意外事故，造成逾期未能補正情形，
    自難謂抗告之人毫無過失可言，是抗告人於原法院為駁回上訴之裁定後，除有合
    於再審情形得聲請再審之外，別無救濟之途徑。從而，原法院以抗告人提起第二
    審上訴，逾補正期間仍未據繳納裁判費為由，以裁定駁回其上訴，自無違誤，抗
    告意旨，指摘原裁定不當，為無理由，應予駁回。
三、據上論結，本件抗告為無理由，依民事訴訟法第四百三十六條之一第三項、第四
    百九十五條之一、第四百四十九條第一項、第九十五條、第七十八條，裁定如主
    文。
中      華      民      國    九十二    年      九      月    三十      日
                                        臺灣臺中地方法院民事第一庭
~B審判長法官  林清鈞
~B法      官  吳幸芬
~B法      官  吳美蒼
右為正本係照原本作成
不得抗告。
中      華      民      國    九十二    年      九      月    三十      日
~B法院書記官  黃舜民`


司法院資訊處製作；財團法人民間司法改革基金會備份。
